臺灣高雄地方法院刑事判決　　　　　　　96年度易字第2559號
公　訴　人　臺灣高雄地方法院檢察署檢察官
被　　　告　乙○○
上列被告因詐欺案件，經檢察官聲請以簡易判決處刑（96年度偵
字第9234號），本院高雄簡易庭認不應逕以簡易判決處刑（96年
度簡字第4314號），移由本院刑事庭改依通常程序審理，嗣因被
告就被訴事實為有罪之陳述，本院並聽取當事人之意見後，改依
簡式審判程序進行，判決如下：
    主  文
乙○○幫助意圖為自己不法之所有，以詐術使人將本人之物交付
，處拘役肆拾日，如易科罰金，以新台幣壹仟元折算壹日；減為
拘役貳拾日，如易科罰金，以新台幣壹仟元折算壹日。
    事  實
一、乙○○明知在國內行動電話門號申請極為容易，茍非意圖供
    犯罪之用，實無花費金錢購買他人行動電話門號之必要，並
    預見提供其所申請之行動電話門號交付他人使用，有遭他人
    利用作為詐財工具之可能，竟仍因亟需款項，基於幫助他人
    詐欺取財之犯意，將其於民國95年8 月29日向設於屏東縣潮
    州鎮○○路6 號台灣大哥大股份有限公司（下稱台灣大哥大
    公司）潮州新生特約服務中心申辦之0000000000號行動電話
    ，以300 元之價格，於同日在該處提供予自稱「士官長」之
    成年男子，「士官長」旋將上開行動電話門號交予所屬詐騙
    集團使用。後上開詐欺集團成員廖英凱（業已經提起公訴）
    等人以2,500 至3,000 元不等價格向「士官長」所屬集團收
    購上開門號後，再以每線門號200 至300 元之差價利潤，將
    上開門號SIM 卡透過「飛羚國際快捷」郵寄至「大陸廈門市
    思明區○○路945 －947 號官邸大廈B 棟1218室」販售予大
    陸地區綽號「叮噹」不詳姓名年籍之成年男子做為電信轉接
    平台（機台）節費器使用之詐騙門號，供隱匿於大陸地區之
    「叮噹」以上開門號及「假冒熟識友人借款」之詐騙手法對
    徐  絃詐騙，使徐  絃陷於錯誤，而匯款新台幣30000 元至
    詐騙集團所指定之寶華商業銀行太平分行、帳號0000000000
    00000 號帳戶內。嗣經警持高雄地方法院法官核發之搜索票
    至廖英凱位於高雄市前鎮區○○○路991 巷4 號8 樓之4 住
    所執行搜索，始查悉上情。
二、案經內政部警政署刑事警察局移送臺灣高雄地方法院檢察署
    檢察官聲請簡易判決處刑。
    理  由
壹、程序方面：
    按本件被告所犯係死刑、無期徒刑、最輕本刑為3 年以上有
    期徒刑以外之罪，其於準備程序就前揭被訴事實為有罪之陳
    述，經受命法官告知簡式審判程序之旨，並聽取其與公訴人
    之意見後，本院認無不得或不宜改依簡式審判程序進行之處
    ，爰依刑事訴訟法第273 條之1 第1 項、第284 條之1 ，裁
    定本件由受命法官獨任進行簡式審判程序，合先敘明。
貳、實體方面：
一、上揭犯罪事實業據被告於本院審理時坦承不諱，核與被害人
    徐  絃所指述之遭詐騙情節相符，且有台灣大哥大公司0000
    000000號行動電話預付卡申請書1 紙附卷可稽，足認被告自
    白與事實相符。本案事證明確，被告犯行堪予認定。
二、被告將其所申辦之前揭門號行動電話交付他人供作實施詐欺
    取財之犯罪工具，所為係從事詐欺罪犯罪構成要件以外之行
    為，核被告所為，係犯刑法第30條第1 項前段、第33 9 條
    第1 項之幫助詐欺取財罪，依同法第30條第2 項之規定減輕
    其刑。至檢察官聲請簡易判決處刑書固認：「被告將其向中
    華電信股份有限公司（下稱中華電信公司）所申辦之000000
    00 00 、0000000000號行動電話，及向臺灣大哥大股份有限
    公司（下稱臺灣大哥大公司）所申辦之0000000000號行動電
    話，均售予他人供作詐騙不特定人之工具」云云，然檢察官
    於96年8 月8 日已提出補充理由書更正犯罪事實為「被告將
    其向臺灣大哥大股份有限公司（下稱臺灣大哥大公司）所申
    辦之00 00000000 號行動電話售予他人，經他人以此為聯絡
    工具，向被害人徐  絃佯稱友人借款，致徐  絃陷於錯誤而
    匯款」等情，有該補充理由書一份可憑，故本院係就檢察官
    更正後之犯罪事實審理，附此敘明。
三、爰審酌被告將個人行動電話門號交予他人犯罪使用，紊亂社
    會正常交易秩序，並使不法之徒藉此輕易詐取財物，致檢警
    執法人員難以追查緝捕，助長詐騙集團詐取財物之犯罪風氣
    ，所造成危害自非輕微，惟念及被告犯後於本院審理時已坦
    承犯行，態度並非不良，且無任何前科紀錄，有台灣高等法
    院被告前案紀錄表可稽，素行並非不良等一切情狀，量處如
    主文所示之刑，並考量被害人損失金額及被告所受利益，諭
    知如易科罰金以新臺幣1, 000元折算1 日，以資懲儆。另查
    本案被告犯罪時間在96年4 月24日以前，則依中華民國96年
    罪犯減刑條例第2 條第1 項第3 款、第7 條之減刑規定，應
    減其宣告刑二分之一，並諭知以新臺幣1 千元折算1 日之易
    科罰金折算標準。
據上論斷，應依刑事訴訟法第452 條、第273 條之1 第1 項、第
284 條之1 、第299 條第1 項前段，刑法第30條第1 項、第2 項
、第339 條第1 項、第41條第1 項前段，刑法施行法第1 條之1
，中華民國96年罪犯減刑條例第2 條第1 項第3 款、第4 條、第
7條 ，判決如主文。
本案經檢察官甲○○到庭執行職務。
中　　華　　民　　國　　96　　年　　8 　　月　　27　　日
                  刑事第三庭    法　官  郭瓊徽
以上正本證明與原本無異。
如不服本判決應於收受本判決後10日內向本院提出上訴書狀，並
應敘述具體理由，如未敘述上訴理由者，應於上訴期間屆滿後20
日內補提理由書狀於本院（均須按他造當事人之人數附繕本）「
切勿逕送上級法院」。
中　　華　　民　　國　　96　　年　　8 　　月　　27　　日
 　　　　　　　　　　　　　　　 書記官  陳瓊芳
附錄
中華民國刑法第30條
（幫助犯及其處罰）
幫助他人實行犯罪行為者，為幫助犯。雖他人不知幫助之情者，
亦同。
幫助犯之處罰，得按正犯之刑減輕之。
中華民國刑法第339條
（普通詐欺罪）
意圖為自己或第三人不法之所有，以詐術使人將本人或第三人之
物交付者，處5年以下有期徒刑、拘役或科或併科1千元以下罰金
。
以前項方法得財產上不法之利益或使第三人得之者，亦同。
前二項之未遂犯罰之。
